【裁判字號】    95,簡上,1181
【裁判日期】    951219
【裁判案由】    違反動產擔保交易法
【裁判全文】
臺灣高雄地方法院刑事判決            95年度簡上字第1181號
上  訴  人
即  被  告  甲○○
上列上訴人即被告因違反動產擔保交易法案件，不服本院高雄簡
易庭中華民國95年8 月31日95年度簡字第5204號所為第一審判決
（聲請簡易判決處刑書案號：臺灣高雄地方法院檢察署95年度偵
緝字第1541號），提起上訴，本院管轄之第二審合議庭裁定改依
簡式審判程序審理，並判決如下：
      主      文
上訴駁回。
甲○○緩刑貳年。
      事實及理由
一、上訴人即被告甲○○所犯為死刑、無刑徒刑或最輕本刑為3
    年以上有期徒刑以外之罪，其於審判程序中就被訴事實為有
    罪之陳述，經本院告知簡式審判程序之旨，並聽取公訴人及
    被告之意見，而依刑事訴訟法第273 條之1 第1 項規定，裁
    定進行簡式審判程序，合先敘明。
二、本案經本院管轄第二審之合議庭審理結果，認第一審判決以
    上訴人所為，係違反動產擔保交易法第38條之債務人意圖為
    不法之利益，將標的物遷移，致生損害於債權人罪，判處上
    訴人拘役55日，如易科罰金，以銀元300 元折算1 日等情。
    其認事用法均無違誤，量刑亦屬適當，應予維持，並引用附
    件第一審判決書所記載之事實、證據及理由。
三、上訴人之上訴意旨係以：其已與告訴人裕融企業股份有限公
    司達成和解，請求從輕量刑等語。
四、按法官於有罪判決中，究應如何量處罪刑，為實體法賦予審
    理法官裁量之刑罰權事項，法官行使此項裁量權，自得依據
    個案情節，參諸刑法第57條所定各款犯罪情狀之規定，於該
    法定刑度範圍內，基於合義務性之裁量，量處被告罪刑，此
    項量刑之裁量權，乃憲法所保障法官獨立審判之核心，法院
    行使此項裁量權，雖非得任意為之，仍應受一般法律原理原
    則之拘束，即仍須符合法律授權之目的、法律秩序之理念、
    國民法律感情及一般合法有效之慣例等規範，尤其應遵守比
    例原則及平等原則之意旨，否則即可能構成裁量濫用之違法
    。然如非有裁量逾越或裁量濫用之明顯違法情事，自不得擅
    加指摘其違法或不當，即使上級法院對下級法院裁量權之審
    查，亦應同此標準，此不僅在保障法官不受任何制度外之不
    當干涉，更保障法官不受制度內的異質干涉，此方符憲法第
    80條所宣示獨立審判之真義。易言之量刑輕重係屬事實審法
    院得依職權自由裁量之事項，苟已斟酌刑法第57條各款所列
    情狀而未逾越法定刑度，不得遽指為違法。又在同一犯罪事
    實與情節，如別無其他加重或減輕之原因，下級審量定之刑
    ，亦無過重或失輕之不當情形，則上級審法院對下級審法院
    之職權行使，原則上應予尊重。經查，上訴人雖於本院審理
    中坦承全部犯行，並以業與告訴人和解為由提起上訴，且為
    原審所未及審酌之事項；然原審審酌上訴人為動產擔保交易
    之債務人，竟容任他人將上開自用小客貨車遷移他處，致告
    訴人追索無著而不得不利用司法程序迫使被告出面解決，造
    成告訴人利益損失及成本增加等情，量處上訴人拘役55 日
    ，如易科罰金，以銀元300 元折算1 日，已詳加審認上訴人
    本案犯罪情狀後於法定刑度範圍內量刑，尚無其他明顯事證
    可認原審上開量刑有何裁量逾越或裁量濫用之明顯違法情事
    ，本院認其認事用法均無違誤，量刑亦屬適當，應予維持。
    上訴人以業經和解為由提起上訴，惟未具體指摘原判決有何
    不當之處，其上訴為無理由，應予駁回。
五、另查，被告前未曾受有期徒刑以上刑之宣告，素行尚可，有
    臺灣高等法院被告前案紀錄表1 份在卷可稽，其於原審判決
    後上訴前已與告訴人達成和解，茲念其僅因一時失慮，致罹
    刑典，其經此偵、審教訓後，應知所警惕，信無再犯之虞，
    及斟酌告訴人之代理人乙○○亦於本院準備程序及審理中均
    表示告訴人公司不予追究，願意給上訴人機會等情，本院認
    所宣告之刑以暫不執行為適當，並依最高法院95年度第8 次
    刑庭會議決議內容，直接適用修正後之刑法第74條第1 項第
    1 款之規定，宣告緩刑2 年，以啟自新。
據上論斷，應依依刑事訴訟法第455 條之1 第3 項、第368 條、
第373 條、第273 條之1 第1 項，刑法第74條第1 項第1 款，判
決如主文。
本案經檢察官丙○○到庭執行職務。
中    華    民    國    95    年    12    月    19    日
                  鳳山刑事第二庭  審判長法  官  黃建榮
                                        法  官  譚德周
                                        法  官  洪珮婷
以上正本證明與原本無異。
不得上訴。
中    華    民    國    95    年    12    月    19    日
                                        書記官  賴朱梅
附錄本判決論罪之法條：
動產擔保交易法第38條
動產擔保交易之債務人，意圖不法之利益，將標的物遷移、出賣
、出質、移轉、抵押或為其他處分，致生損害於債權人者，處3
年以下有期徒刑、拘役或科或併科6000元以下之罰金。


司法院資訊處製作；財團法人民間司法改革基金會備份。
